臺灣臺南地方法院交通事件裁定　　　　 96年度交聲字第713號
原處分機關　交通部公路總局嘉義區監理所台南監理站
異議人即受
處分人　　　甲○○
上列受處分人因違反道路交通管理處罰條例案件，對於交通部公
路總局嘉義區監理所台南監理站，民國96年7月31日所為之裁決
處分（處分案號：嘉監南字第裁74-S00000000號），聲明異議，
本院裁定如下：
      主  文
異議駁回。
      理  由
一、原處分意旨略以：異議人即受處分人甲○○（下稱異議人）
    所有之車號WHH-273號輕型機車，於民國96年2月1日晚間23
    時50分許，經第三人周怡芬行駛至台南市○○地○道時，因
    「領有號牌未依規定懸掛」，經台南市警察局第一分局東門
    派出所警員 (下稱舉發機關)予以製單舉發，嗣原處分機關
    即交通部公路總局嘉義區監理所台南監理站，以異議人違規
    事實明確，依處罰條例第12條第1項第7款、第2項之規定，
    裁處異議人罰鍰新臺幣（下同）5400元並牌照吊銷等語。
二、本件聲明異議意旨略以：異議人車牌遭不明人士撞毀，牌照
    板整組損毀，致車牌和車身分離，而無法懸掛車牌，故應適
    用「牌照損毀，未呈報當地主管機關」之規定裁處，而非適
    用「領有號牌未依規定懸掛」之規定裁處云云，為此聲明異
    議。
三、按汽車有已領有號牌而未懸掛者，處汽車所有人3600元以上
    10800元以下罰鍰，並禁止其行駛；前項第5款至第7款之牌
    照吊銷之；處罰條例第12條第1項第7款、第2項分別定有明
    文。
四、本院審酌：
  (一)異議人所有之車號WHH-273號輕型機車，於民國96年2月1日
    晚間23時50分許，經第三人周怡芬行駛至台南市○○地○道
    時，因「領有號牌未依規定懸掛」，經舉發機關予以製單舉
    發，嗣原處分機關以異議人違規事實明確，依處罰條例第12
    條第1項第7款、第2項之規定，裁處異議人罰鍰5400元並牌
    照吊銷之事實，有：
　　原處分機關裁決書。
　　舉發機關舉發違反道路交通管理事件通知單。
    等件為證，且為異議人所不否認，此部分事實當可認定。
  (二)依聲明異議狀所述，異議人對其違規事實並不否認，僅認為
    原處分機關適用法律錯誤云云，惟查：「牌照損毀，未呈報
    當地主管機關」與「領有號牌未依規定懸掛」，兩者規定之
    構成要件並不相同，一為處罰「未懸掛之行為」，另一則依
    處罰條例第14條第1款之規定，處罰「不報請公路主管機關
    補發」之行為。今縱認異議人辯稱牌照毀損之事實屬實，則
    異議人牌照毀損未向主管機關申請補發之行為，自應由原處
    分機關另予處罰（此部分未經原處分機關裁罰，應由原處機
    關另行處理）；而異議人於本件違規行為，其既曾經領有號
    牌，因毀損而無法懸掛，依處罰條例第12條之規定即不得駕
    車於道路上行駛，惟仍由第3人駕駛行駛於道路上，故本件
    違規仍應依處罰條例第12條之規定予以處罰，異議人所辯，
    並無理由。
  (三)末查：本件舉發通知單係舉發警員交由駕駛人收受者，此有
    本件舉發通知單附卷可稽。且依原處分機關之移送資料，查
    無上揭舉發通知單曾向異議人為送達之證明，然本件舉發機
    關裁決時既已參酌違反道路交通管理事件統一裁罰基準表之
    規定，對於異議人裁罰最低額，則本件舉發通知單是否合法
    送達，本院即不再予以調查，附此敘明。
五、綜上所述，異議人於前述時、地之違規事實既可認定，原處
    分機關裁處異議人罰鍰5400元並牌照吊銷，經核於法即無違
    誤，異議人異議內容，並無理由，應予駁回。
六、據上論斷，應依道路交通案件處理辦法第19條，裁定如主文
    。
中　　華　　民　　國　　96　　年　　12　　月　　31　　日
　　　　　　  　　　　　交通法庭法　官　蔡直青
以上正本證明與原本無異。
如不服本裁定，應於收受送達後5日內向本院提出抗告狀。（應
附繕本）
                                書記官  劉鴻瑛
中　　華　　民　　國　　97　　年　　1 　　月　　4 　　日
